【裁判字號】    89,交抗,176
【裁判日期】    890512
【裁判案由】    違反道路交通管理處罰條例
【裁判全文】
臺灣高等法院刑事裁定                            八十九年度交抗字第一七六號
    抗  告  人  甲○○
    即受處分人
右抗告人因違反道路交通管理處罰條例案件，不服台灣板橋地方法院，八十九年度交
聲字第一六六號、八十九年度交聲字第一六七號，中華民國八十九年五月十二日第一
審裁定提起抗告，本院裁定如左：
    主  文
抗告駁回。
    理  由
一、抗告意旨略以：該騎樓為抗告人之私有財產，在不影響行人通行下抗告人有財產
    使用權，且舉發警員未於抗告人在時當場製單，其舉發並不合法，且抗告人之鄰
    居與台灣大多數民眾均如是停車，為此提起抗告云云。
二、按汽車在人行道，不得臨時停車；所謂「人行道」，係指為專供行人通行之騎樓
    、走廊，及劃設供行人行走之地面道路，與人行天橋及人行地下道；又汽車駕駛
    人停車時，有在禁止臨時停車處所停車者，處新臺幣六百元以上一千二百元以下
    罰鍰，道路交通安全規則第一百十一條第一款、道路交通管理處罰條例第三條第
    三款、第五十六條第一項第一款分別定有明文。
三、經查本件異議人即受處分人甲○○，於（一）民國八十八年十月二十八日上午十
    一時三十五分許，及（二）八十八年十一月八日下午一時三十四分許，將車號Ｑ
    五－四九六五號自用小客車，停車在其臺北縣中和市○○路五十六號住處前專供
    行人通行之騎樓及人行道上之事實，有警員逕行舉發之採證照片影本二張在卷可
    證屬實。抗告人雖具狀辯稱：該騎樓為伊財產，伊停車使用應予保障，且舉發警
    員趁伊不在之際拍照舉發，係屬不法舉發云云，惟查抗告人停車處之騎樓係位臨
    於臺北縣中和市○○路之交通要道上，該騎樓之設置顯係專供行人通行之用，應
    屬無訛，基於道路交通管理之公益目的，自不容私人停車佔用以妨礙行人通行之
    安全，況抗告人上開車輛停車之處所尚佔用及騎樓外相連之人行道，非僅係單純
    佔用騎樓之情而已，此有採證照片在卷可稽，是其上開所辯顯不足採。又按違規
    停車而駕駛人不在場，當場不能製單舉發者，得逕行舉發之，違反道路交通管理
    事件統一裁罰標準及處理細則第二十三條第一項第三款定有明文，是本件舉發警
    員於異議人不在場，拍照採證逕行舉發，於法尚無不合，亦難謂係不法舉發。從
    而，原處分機關據以援引上開規定，裁處罰鍰新台幣六百元，於法尚無不合，原
    審因認異議並無理由，予以駁回，其認事用法，均無不合，抗告意旨仍執陳詞指
    摘原裁定不當，為無理由，應予駁回。
四、據上論斷，應依道路交通案件處理辦法第八十九條、刑事訴訟法第四百十二條，
    裁定如主文。
中      華      民      國     八十九     年            月              日
                                     臺灣高等法院刑事第二十五庭
                                         審判長法  官
                                               法  官
                                               法  官


司法院資訊處製作；財團法人民間司法改革基金會備份。
